臺灣板橋地方法院交通事件裁定　　　　100年度交聲字第614號
原處分機關　交通部公路總局臺北區監理所板橋監理站
異　議　人
即受處分人　爐清滿
上列異議人因違反道路交通管理處罰條例案件，對於交通部公路
總局臺北區監理所板橋監理站於民國100 年2 月8 日以板監裁字
第裁40-C00000000號違反道路交通管理事件裁決書所為之處分，
聲明異議，本院裁定如下：
    主    文
異議駁回。
    理    由
一、異議意旨略以：異議人即受處分人爐清滿於民國100 年2 月
    6 日21時58分許，係酒後在新北市○○區○○街97巷口騎樓
    處等待朋友，遭積穗派出所員警盤查後要求酒測，異議人起
    初表示未騎車而拒絕酒測，嗣因員警謂如拒絕酒測將罰鍰新
    台幣（下同）60,000元，異議人在心生恐懼情況下，不得已
    乃接受酒測，實際上異議人當天並未駕車，爰聲明異議請求
    撤銷等語。
二、按汽車駕駛人，駕駛汽車經測試檢定，酒精濃度超過規定標
    準者者，處15,000元以上60,000元以下罰鍰，並當場移置保
    管其車輛及吊扣其駕駛執照1 年，且應接受道路交通安全講
    習，道路交通管理處罰條例第35條第1 項第1 款、第24條第
    1 項第2 款分別定有明文。又前所謂汽車，依同條例第3 條
    第8 款規定，包括機器腳踏車。
三、經查：
  (一)異議人於上開時間，酒後駕駛6HN-951 號重型機車途經新北
    市○○區○○街97巷，在該巷口為警攔停之事實，業經證人
    即當場舉發之新北市政府警察局中和第二分局積穗派出所警
    員蔡一帆到庭證稱：當天我與另一名同事一起在民享街97巷
    內執行臨檢勤務而盤查未帶安全帽之騎士時，看到異議人駕
    駛機車距離我大約10公尺，行駛於對向之民享街97巷車道上
    ，後來異議人看到他同向前方設有另一臨檢點，便停下機車
    掉頭迴轉騎車逃逸，這時我就騎車追他，最後在民享街97巷
    口處將異議人攔停；之後我盤查他身分時，就聞到他身上有
    酒味，於是我就請同事拿測試器來請異議人做酒精測試，一
    開始異議人不太配合，就是沒有把氣吹出來，後來他有吹成
    功，而確定他有酒駕之情形，於是就開單舉發等語明確（見
    本院卷第16頁反面），並有載明「經提供漱口水漱口，休息
    15分鐘，酒測值0.30MG/L」之新北市政府警察局北警交字第
    C00000000 號舉發違反道路交通管理事件通知單、受理違反
    交通管理事件被通知人申訴理由查詢表、呼氣酒精測試器檢
    定合格證書、酒精濃度測定值列印單、酒精濃度測試確認單
    、現場簡圖各1 張在卷可按（見本院卷第6 、19、24至27頁
    ）。本院審酌證人蔡一帆對於本件舉發經過，既已提出詳細
    之說明，且本身又屬執行公務之警員，原受有行政懲處責任
    之監督，嗣到庭具結作證，更以刑事責任擔保證詞之真實性
    ，復與異議人不相識，亦無嫌隙瓜葛，實無設詞攀誣或構陷
    異議人之必要，因認其舉發應無誤認之虞，且證言較異議人
    之空言辯解為可採，則異議人確有酒後駕車之事實，堪予認
    定。
  (二)異議人雖以前詞置辯，然證人蔡一帆已證稱：我確定異議人
    當時有駕駛機車，因為光我看到部分，異議人就已經騎車騎
    了約1 分鐘的時間等語明確（見本院卷第16頁反面）；參以
    證人對於當日異議人為其攔停前之駕車行徑方向，能為詳細
    之說明，核如前述，足見證人確有目擊異議人駕車，而異議
    人確有酒後駕車之行為，均屬無疑。是異議人空言辯稱未騎
    車，顯屬事後卸責之詞，要無足採。
  (三)至於異議人雖指摘員警舉發過程語帶恐嚇，且態度惡劣云云
    ，然此僅有異議人單方之指訴，又涉及個人感受問題，是否
    確實，已有可疑；況縱令屬實，亦僅涉及警員執勤態度，而
    與異議人是否有本件違規事實無關，無礙本件之認定，亦無
    從解免異議人酒後駕車之違規責任。是異議人上開所辯，亦
    無可採。
四、綜上所述，異議人既有前揭違規行為，則原處分機關依道路
    交通管理處罰條例第35條第1 項第1 款、第24條第1 項第2
    款規定，裁處異議人罰鍰15,000元、吊扣其駕駛執照1 年及
    施以道路安全講習，自屬有據；異議人執前詞認裁決不當，
    為無理由，應予駁回。
五、應依道路交通事件處理辦法第18條，裁定如主文。
中    華    民    國   100    年    3     月    31    日
                  交通法庭  法  官  洪珮婷
以上正本證明與原本無異。
如不服本裁定，應於收受送達後5 日內向本院提出抗告狀。
                            書記官  陳永訓
中    華    民    國   100    年    3     月    31    日